【裁判字號】    99,審易,58
【裁判日期】    990212
【裁判案由】    竊盜
【裁判全文】
臺灣新竹地方法院刑事判決              99年度審易字第58號
公  訴  人  臺灣新竹地方法院檢察署檢察官
被      告  乙○○
上列被告因竊盜案件，經檢察官提起公訴（臺灣新竹地方法院檢
察署99年度偵字第356號、第357號），經被告於本院準備程序中
，就被訴事實為有罪之陳述，經告知被告簡式審判程序之旨，並
聽取檢察官、被告之意見後，經本院進行簡式審判程序，本院判
決如下：
    主    文
乙○○犯竊盜罪，處有期徒刑肆月，如易科罰金，以新臺幣壹仟
元折算壹日。又犯竊盜罪，處有期徒刑肆月，如易科罰金，以新
臺幣壹仟元折算壹日。應執行有期徒刑柒月，如易科罰金，以新
臺幣折算壹日。
    犯罪事實
一、乙○○基於意圖為自己不法所有之竊盜犯意，於民國98年5
    月16日下午5 時30分前之某不詳時間，在臺北市北投區○○
    ○路5 巷前，以自備鑰匙（業已丟棄，未扣案）發動引擎之
    方式，竊取丙○○所有、停放在該處之車牌號碼BG－1043號
    自用小客車，得手後供己代步之用，嗣棄置在桃園縣大溪鎮
    ○○路○段230號旁，為警於98年5 月23日上午10時30分許查
    扣，經警在車內照後鏡採得可疑指紋4 枚，經送內政部警政
    署刑事警察局鑑驗比對，發現其中3 枚指紋與檔存乙○○指
    紋卡之右拇指、右拇指、左拇指指紋相符，始循線查悉上情
    （車牌號碼BG－1043號自用小客車業已發還葉新坪具領保管
    ）。
二、乙○○另基於意圖為自己不法所有之竊盜犯意，於98年5 月
    27日下午6 時30分前之某不詳時間，在臺北市○○區○○路
    587 巷美崙公園後方河堤旁，以自備鑰匙（業已丟棄，未扣
    案）發動引擎之方式，竊取甲○○所有、停放在該處之車牌
    號碼DN－7215號自用小客車，得手後供己代步之用，嗣於98
    年5 月28日凌晨零時53分許，乙○○駕駛該車行經臺北市○
    ○路○段、中正路路口時，不慎自行撞擊道路安全島後棄車
    逃逸，為警獲報到場處理，在車內查扣可疑安全帽及帽子各
    1 頂，經送臺北市政府警察局鑑驗後，在可疑帽子內緣側邊
    採得DNA- STR，復經送內政部警政署刑事警察局鑑驗比對後
    與乙○○之DNA- STR型別相符，始循線查悉上情（車牌號碼
    DN－7215號自用小客車業已發還甲○○具領保管）。
三、案經桃園縣政府警察局大溪分局報告臺灣桃園地方法院檢察
    署檢察官呈請臺灣高等法院檢察署檢察長核轉臺灣基隆地方
    法院檢察署檢察官呈請臺灣高等法院檢察署檢察長核轉、臺
    北市政府警察局士林分局移送臺灣士林地方法院檢察署檢察
    官呈請臺灣高等法院檢察署檢察長核轉臺灣新竹地方法院檢
    察署檢察官偵查起訴。
    理    由
一、程序部分：
    按除被告所犯為死刑、無期徒刑、最輕本刑為3 年以上有期
    徒刑之罪或高等法院管轄第一審案件者外，於前條第1 項程
    序進行中，被告先就被訴事實為有罪之陳述時，審判長得告
    知被告簡式審判程序之旨，並聽取當事人、代理人、辯護人
    及輔佐人之意見後，裁定進行簡式審判程序，刑事訴訟法第
    273條之1第1 項定有明文。本案被告乙○○所犯係死刑、無
    期徒刑、最輕本刑為3 年以上有期徒刑以外之罪，其於準備
    程序中就被訴事實為有罪之陳述，經告知簡式審判程序之旨
    ，並聽取公訴人及被告乙○○之意見後，本院認為適宜進行
    簡式審判程序，合先敘明。
二、認定被告乙○○犯行所憑之各項證據：
（一）被告乙○○於本院準備程序、簡式審判程序時之自白。其
      稱：伊於98年5月16日下午5時30分前之某不詳時間，在臺
      北市北投區○○○路5 巷前，以自備鑰匙開啟車牌號碼BG
      －1043號自用小客車供代步所用，後來將車丟棄在桃園縣
      大溪鎮○○路○段230號旁；另外伊於98年5月27日下午6時
      30分前之某不詳時間，在臺北市○○區○○路587 巷美崙
      公園後方河堤旁，以自備鑰匙開啟車牌號碼DN－7215號自
      用小客車供代步所用，後來於98年5 月28日凌晨零時53分
      許駕駛該車行經臺北市○○路○ 段、中正路路口時，不慎
      撞擊安全島後汽車逃逸，至於行竊所用之鑰匙業已丟棄等
      語（見本院卷第26、33、34頁）。
（二）被害人丙○○於警詢中之指述。其稱：他係車牌號碼BG－
      1043號自用小客車之車主，該車於98年5月16日下午5時30
      分許，在臺北市北投區○○○路5巷前遭竊，他於98年5月
      19日晚間10時30分許向臺北市政府警察局北投分局石牌派
      出所報案，後來警方於98年5 月23日上午10時30分許，在
      桃園縣員林路1 段230號旁尋獲該車及車牌2面等語（見臺
      灣桃園地方法院檢察署98年度偵字第20665 號偵查卷第14
      至17頁）。
（三）被害人甲○○於警詢、偵查中之指述。其稱：他係車牌號
      碼DN－7215之自用小客車車主，於98年5月26日下午5時許
      ，將該車停放在臺北市○○區○○路587 巷美崙公園後方
      河堤邊，車子有上門鎖，但於98年5月27日下午6時30分許
      前往該處欲牽車時，發現該車已不見，後來因遭歹徒開車
      在臺北市○○路○段351號前撞倒安全島後，車子被丟棄在
      路邊而找到，車上還有歹徒留下來之安全帽及帽子等語（
      見臺灣士林地方法院檢察署98年度偵字第12930 號偵查卷
      第9 、10、67、68頁）。
（四）內政部警政署刑事警察局98年7月16日刑紋字第098009807
      9號鑑驗書1份在卷可稽（見臺灣桃園地方法院檢察署98年
      度偵字第20665 號偵查卷第19至22頁）：證明在車牌號碼
      BG－1043號自用小客車上所採集之指紋3 枚，經輸入指紋
      電腦比對結果，確認與被告乙○○指紋卡上之右拇指、右
      拇指、左拇指指紋相符之事實。
（五）臺北市政府警察局鑑驗書、刑事案件證物採驗紀錄表各1
      份、採證照片2 張（見臺灣士林地方法院檢察署98年度偵
      字第129 30號偵查卷第56至59頁）：證明放置在車牌號碼
      DN －7215 號自用小客車上之帽子內緣側邊所採集之DNA-
      STR ，經送內政部警政署刑事警察局比對結果後，與被告
      乙○○之DN A- STR 型別相符等情。
（六）桃園縣政府警察局大溪分局刑案現場勘察報告、刑事案件
      證物採驗紀錄表、贓物領據（保管）單各1 份、刑案現場
      勘察照片10張、刑案採證照片4 張等在卷可稽（見臺灣桃
      園地方法院檢察署98年度偵字第20665 號偵查卷第18、24
      、25、27至30頁）：佐證被告乙○○有行竊車牌號碼BG－
      1043號自用小客車之事實。
（七）臺北市政府警察局士林分局刑案現場勘察報告、現場繪製
      圖、勘察採證同意書、證物清單車輛協尋電腦輸入單、文
      林派出所發生竊盜案件紀錄表各1 份暨刑案現場勘察照片
      12張等在卷可稽（見臺灣士林地方法院檢察署98年度偵字
      第12930 號偵查卷第21、22、42至55頁）：佐證被告乙○
      ○有行竊車牌號碼DN－7215號自用小客車之事實。
（八）綜上，本案被告乙○○之犯行，事證明確，均應依法予以
      論科。
三、新舊法比較：
    被告乙○○行為後，刑法第41條業於98年12月30日修正公布
    ，並於99年1月1日施行，其中修正前刑法第41條第1 項前段
    原規定「犯最重本刑為五年以下有期徒刑以下之刑之罪，而
    受六個月以下有期徒刑或拘役之宣告者，得以新臺幣一千元
    、二千元或三千元折算一日，易科罰金。」，修正為「犯最
    重本刑為五年以下有期徒刑以下之刑之罪，而受六月以下有
    期徒刑或拘役之宣告者，得以新臺幣一千元、二千元或三千
    元折算一日，易科罰金。」，固僅屬文字之修正；惟修正前
    同條第8 項原規定「第一項至第三項規定於數罪併罰，其應
    執行之刑未逾六個月者，亦適用之。」，修正為「第一項至
    第四項及第七項之規定，於數罪併罰之數罪均得易科罰金或
    易服社會勞動，其應執行之刑逾六月者，亦適用之。」，換
    言之，若依修正前刑法第41條第8 項規定，縱使數罪併罰之
    數罪均得諭知易科罰金，倘若應執行刑逾6 月時，即不得諭
    知易科罰金；惟依修正後刑法第41條第8 項規定，仍得諭知
    易科罰金，是經比較修正前、後之規定，自以修正後之刑法
    第41條第8 項規定對被告乙○○有利，故應依刑法第2條第1
    項但書規定，適用修正後刑法第41條之規定。
四、論罪科刑：
（一）論罪：按被告乙○○先後於犯罪事實欄一、二所為，均係
      犯刑法第320條第1項之普通竊盜罪。
（二）數罪併罰：被告乙○○所犯2 次竊盜犯行，其犯意各別、
      時間、地點相異，被害人亦不同，自應分別論罪，合併處
      罰。
（三）量刑：爰審酌被告乙○○前有違反麻醉藥品管理條例、槍
      砲彈藥刀械管制條例、竊盜、傷害等刑事案件紀錄，有臺
      灣高等法院被告前案紀錄表在卷可稽，雖不構成累犯，然
      已徵其素行非善，仍不知悔悟，猶不思以正途獲取所需，
      竟為貪圖一己之私，分別竊取被害人乙○○、甲○○所有
      之自用小客車供己作為代步之用，所為實不足取，惟幸犯
      後終能坦承犯行，態度尚可，犯罪手法亦屬平和，所竊得
      之自用小客車雖均已發還予被害人乙○○、甲○○領回，
      然卻已造成車牌號碼DN－7215號自用小客車部分車體損壞
      等一切情狀，分別量處如主文所示之刑，併諭知應執行刑
      及易科罰金之折算標準，以示懲儆。
（四）不另為沒收之說明：至本案供被告乙○○竊取自用小客車
      所使用之鑰匙，既非違禁物、且未扣案，被告乙○○亦稱
      業已丟棄（見本院卷第34頁），本院依卷內事證復無積極
      證據足認尚存，為免將來執行困難，爰不予宣告沒收，併
      此敘明。
據上論斷，應依刑事訴訟法第273條之1第1 項、第299條第1項前
段，刑法第2條第1項但書、第320條第1項、第51條第5款，99年1
月1日公布施行之刑法第41條第1項前段、第2項、第8項，刑法施
行法第1條之1第1項、第2項前段，判決如主文。
本案經檢察官洪期榮到庭執行職務。
中    華    民    國    99    年     2    月    12    日
                    刑事第九庭法  官  劉兆菊
以上正本證明與原本無異。
如不服本判決應於收受本判決後10日內向本院提出上訴書狀，上
訴書狀應敘述具體理由。上訴書狀未敘述上訴理由者，應於上訴
期間屆滿後20日內補提理由書狀於本院「切勿逕送上級法院」。
中    華    民    國    99    年     2    月     12   日
                              書記官  廖宜君
附錄本案論罪科刑法條：
中華民國刑法第320條
意圖為自己或第三人不法之所有，而竊取他人之動產者，為竊盜
罪，處5年以下有期徒刑、拘役或5百元以下罰金。
意圖為自己或第三人不法之利益，而竊佔他人之不動產者，依前
項之規定處斷。
前二項之未遂犯罰之。

司法院資訊處製作；財團法人民間司法改革基金會備份。
